臺灣臺中地方法院刑事判決　　　　　　 100年度訴字第2362號
公　訴　人　臺灣臺中地方法院檢察署檢察官
被　　　告　郭鴻林
上列被告因違反毒品危害防制條例案件，經檢察官提起公訴（一
００年度毒偵字第一五一六號），本院合議庭裁定進行簡式審判
程序，判決如下：
    主    文
郭鴻林施用第一級毒品，累犯，處有期徒刑捌月。
    犯罪事實
一、郭鴻林前因過失傷害案件，經臺灣苗栗地方法院以九十四年
    度易字第一七二號判決判處有期徒刑六月，如易科罰金以銀
    元三百元折算一日，由臺灣高等法院臺中分院以九十四年度
    交上易字第一四四三號判決駁回上訴確定，於民國九十五年
    五月十七日易科罰金執行完畢。其又因施用毒品案件，經觀
    察、勒戒後，認有繼續施用毒品之傾向，由法院裁定施予強
    制戒治，嗣因認無繼續強制戒治之必要，於九十八年九月十
    七日強制戒治執行完畢釋放出所。詎郭鴻林仍不知悔改，竟
    於前揭強制戒治執行完畢並釋放後五年內，基於施用第一級
    毒品之犯意，於一百年二月十六日下午六時四十五分為警採
    尿前一百二十小時內之某時，以將海洛因摻入香菸中點火燃
    燒煙氣之方式，在其位於臺中市大甲區某位友人住處內，施
    用第一級毒品海洛因一次。嗣於一百年二月十六日下午六時
    四十五分許，郭鴻林前往臺中市政府警察局大甲分局接受列
    管毒品人口定期尿液採驗，結果呈海洛因之代謝物嗎啡陽性
    反應，始悉上情。
二、案經臺中市政府警察局大甲分局報告臺灣臺中地方法院檢察
    署檢察官偵查起訴。
    理    由
一、被告郭鴻林於準備程序中，先就上開犯罪事實為有罪之陳述
    ，且所犯係死刑、無期徒刑、最輕本刑為三年以上有期徒刑
    以外之罪，經本院合議庭依刑事訴訟法第二百七十三條之一
    第一項之規定，裁定由法官一人獨任進行簡式審判程序，合
    先敘明。
二、上開犯罪事實，業據被告郭鴻林於本院審理時坦承不諱，且
    被告於前揭時、地為警查獲後，經警採其尿液送驗結果，確
    呈嗎啡（施用海洛因者會在其體內代謝為嗎啡成分殘留，並
    經由尿液排出）陽性反應，有中山醫學大學附設醫院檢驗科
    藥物檢測中心尿液檢驗報告、應受尿液採驗人檢體採集送驗
    紀錄表各一份在卷可參，足徵被告前揭自白應屬實情。而一
    般人施打海洛因或嗎啡後，於尿中檢驗出煙毒反應時效，須
    視施打量之多少及個人代謝分泌情況而定，一般於八小時內
    約有百分之八十量於尿中排出，二十四小時後剩餘量之百分
    之九十再排出，七十二小時後仍有微量排出，而因人體代謝
    差異（即成癮者），其代謝時間慢，故於一百二十小時內，
    利用較具公信力之儀器（如氣相層析質譜儀）均可能被檢測
    出，此經憲兵司令部早於八十年五月七日以（八０）鑑驗字
    第一七四六號函釋甚明。是依卷附尿液檢驗報告所示，被告
    如未於一百年二月十六日下午六時四十五分為警採尿前一百
    二十小時內之某時，施用第一級毒品海洛因，其尿液中當無
    可能出現嗎啡陽性反應。雖被告業已坦承施用第一級毒品海
    洛因，但未能指出確切之施用時間，惟其施用時、地仍在可
    得確定之範圍內，自無礙於本院為實體之認定。而被告前因
    施用毒品件，經觀察、勒戒後，認有繼續施用毒品之傾向，
    由法院裁定施予強制戒治，嗣因認無繼續強制戒治之必要，
    於九十八年九月十七日強制戒治執行完畢釋放出所等情，有
    臺灣高等法院被告前案紀錄表、刑案資料查註紀錄表各一份
    附卷可按。本案事證已臻明確，被告犯行洵堪認定。
三、查被告郭鴻林前因施用毒品案件，經強制戒治執行完畢並釋
    放後，五年內再度施用第一級毒品海洛因，核其所為，係犯
    毒品危害防制條例第十條第一項之施用第一級毒品罪。被告
    為供自己施用之目的而持有上開毒品，其於施用前後持有海
    洛因之低度行為，應為施用之高度行為所吸收，不另論罪。
    查被告前因過失傷害案件，經臺灣苗栗地方法院以九十四年
    度易字第一七二號判決判處有期徒刑六月，如易科罰金以銀
    元三百元折算一日，由臺灣高等法院臺中分院以九十四年度
    交上易字第一四四三號判決駁回上訴確定，於九十五年五月
    十七日易科罰金執行完畢，有臺灣高等法院被告前案紀錄表
    及刑案資料查註紀錄表在卷可按。其受有期徒刑之執行完畢
    ，五年內故意再犯本件法定本刑有期徒刑以上之罪，為累犯
    ，應依法加重其刑。爰審酌被告曾因施用毒品犯行接受觀察
    、勒戒及強制戒治，猶未能從中記取教訓，深切體認毒品危
    害己身健康之鉅，反而再次趁隙施用海洛因，顯見被告自制
    能力尚有未足，而有接受相當期間監禁教化之必要，以促其
    及早矯正吸毒惡習；又被告另因施用第一級毒品案件，經本
    院於一百年五月十九日以一００年度訴字第一一二０號判決
    判處有期徒刑七月，已於一百年六月十六日確定，有臺灣高
    等法院被告前案紀錄表及該案刑事判決在卷足參。該案係於
    九十九年九月二十一日為警查獲，被告於其後不僅未能知所
    警惕，反而在等候該案審理期間再犯本案施用毒品罪行，益
    見被告品行非端；惟念及施用毒品固戕害個人健康至鉅，然
    就他人權益之侵害仍屬有限，及其犯罪目的、手段、於本院
    審理時坦承犯行之態度、具有高工畢業學歷之智識程度等一
    切情狀，量處如主文所示之刑，以示懲儆。
據上論斷，應依刑事訴訟法第二百七十三條之一第一項、第二百
九十九條第一項前段，毒品危害防制條例第十條第一項，刑法第
十一條前段、第四十七條第一項，判決如主文。
本案經檢察官廖育賢到庭執行職務。
中    華    民    國   100    年    12    月    26    日
                    刑事第七庭  法  官  高文崇
以上正本證明與原本無異。
如不服本判決應於收受送達後10日內向本院提出上訴書狀，並應
敘述具體理由；其未敘述上訴理由者，應於上訴期間屆滿後20日
內向本院補提理由書（均須按他造當事人之人數附繕本）「切勿
逕送上級法院」。
                                書記官  葉卉羚
中    華    民    國   100    年    12    月    26    日
附錄本案論罪科刑法條：
毒品危害防制條例第十條第一項：
施用第一級毒品者，處六月以上五年以下有期徒刑。